【裁判字號】    98,交抗,2228
【裁判日期】    980929
【裁判案由】    違反道路交通管理處罰條例
【裁判全文】
臺灣高等法院交通事件裁定            98年度交抗字第2228號
抗  告  人
即受處分人  甲○○
                    國民
上列抗告人因違反道路交通管理處罰條例案件，不服臺灣臺北地
方法院，中華民國98年8月24日所為裁定（98年度交聲字第2442
號），提起抗告，本院裁定如下：
    主  文
抗告駁回。
    理  由
一、按汽車行駛於高速公路、快速公路或設站管制之道路，不遵
    使用限制、禁止、行車管制及管理事項之管制規則而行車速
    度超過規定之最高速限或低於規定之最低速限者，處汽車駕
    駛人新臺幣（下同）3,000元以上6,000元以下罰鍰，道路交
    通管理處罰條例第33條第1項第1款定有明文。又汽車駕駛人
    違反道路交通管理處罰條例第33條第1項規定者，除應依原
    條款處罰鍰外，並記違規點數1點，道路交通管理處罰條例
    第63條第1項第1款亦有明文。
二、原處分意旨略以：抗告人即受處分人甲○○所有之車牌號碼
    7N-5533號自用一般小貨車，於民國98年3月9日下午3時56分
    許，行經國道5號北上8公里處，該路段最高速限時速80公里
    ，竟以時速94公里之速度行駛，超速14公里，經國道公路警
    察局第九警察隊石碇分隊員警以科學儀器採證，認抗告人有
    行駛高速公路速度超過規定最高速限之違規行為，依違反道
    路交通管理處罰條例第33條第1項第1款規定，掣單逕行舉發
    ，嗣抗告人於舉發通知單上所載應到案日期即98年5月1日前
    向原處分機關提出申訴，經原處分機關函請舉發單位調查結
    果，仍認抗告人有前開違規行為，原處分機關乃於98年7 月
    17日依前開條例第33條第1項第1款、第63條第1項第1款（裁
    決書漏引第1款）之規定，裁處抗告人罰鍰3,000元，並記違
    規點數1點等語。
三、抗告意旨略以：儀器可能誤讀數據，兩車如此接近，有可能
    感應出前車之車速誤差，且依抗告人當警員之朋友所述，該
    種情形在實務上有爭議，故在非屬稽核競賽之月份，應不會
    被舉發，況抗告人自三年前失業迄今，均小心控制車速，三
    年內均不曾有發生超速之情形，益證抗告人並無上揭違規之
    行為云云。
四、經查：抗告人所有之車牌號碼7N-5533號自用一般小貨車，
    於前揭時、地之行車速度達時速94公里，違反該處最高速限
    時速80公里之規定，經科學儀器拍照採證，為國道公路警察
    局第九警察隊石碇分隊員警所舉發之事實，有內政部警政署
    國道公路警察局舉發違反道路交通管理事件通知單 1紙、違
    規採證照片 1幀在卷可稽；而本案係使用雷射測距測速儀器
    進行違規採證，該儀器（器號UX017915）業經經濟部標準檢
    驗局於97年12月22日檢定合格（有效期限至98年12月31日）
    ，其合法性及適用性均合乎檢驗及使用規範，此有經濟部標
    準檢驗局97年12月22日雷射測速儀檢定合格證書 1紙在卷可
    佐；且舉發單位所使用之雷射測距測速儀器係以雷射光束直
    接瞄準行進間之車輛，屬「單點單台」之測速方式，雷射是
    屬於直線不易擴散的光束，瞬間發射的脈衝波高達13組，每
    秒可達40組以上，且光束狹窄，使得兩車被同時偵測到的機
    會等於零，不會受旁車而影響檢測結果，亦經內政部警政署
    國道公路警察局第九警察隊98年8月4日公警九交字第098090
    5039號函覆明確，是本件經該測速儀器所拍照採證之違規事
    實應無違誤。抗告人辯稱儀器可能誤讀數據云云，僅屬其個
    人主觀臆測之詞，既無法提出上開測速儀器所測得之數據有
    何錯誤之證明，自難以其空言否認而推翻前開以科學方法嚴
    格取得之證據，是抗告人所辯，礙難採信。至抗告人另辯稱
    上揭情形有爭議，應不會被舉發，且其三年內未曾超速違規
    ，足認其並無本件違規之行為云云，亦為其個人主觀之認定
    ，亦無足採。本件事證明確，抗告人確有上開行車速度超過
    規定之最高速限之違規行為，堪以認定。
五、綜上所述，原審法院以抗告人確有於前揭時、地，行車速度
    達時速94公里，違反該處最高速限時速80公里之違規行為。
    認原處分機關依道路交通管理處罰條例第33條第1項第1款、
    第63條第1項第1款（裁決書漏引第 1款）之規定，裁處受處
    分人罰鍰3,000元，並記違規點數1點，並無不當為由，駁回
    抗告人之異議，經核並無不合。從而，抗告意旨仍執陳詞，
    指摘原裁定不當，為無理由，應予駁回。
據上論結，應依道路交通案件處理辦法第26條，刑事訴訟法第41
2條，裁定如主文。
中    華    民    國    98    年    9     月    29    日
                  刑事第七庭  審判長法  官  陳晴教
                                    法  官  楊智勝
                                    法  官  游紅桃
以上正本證明與原本無異。
不得再抗告。
                                    書記官  戴伯勳
中    華    民    國    98    年    10    月    1     日


司法院資訊處製作；財團法人民間司法改革基金會備份。
